# 求助陈版主，关于股份支付的问题

提问人：wangxiny 时间：2022-09-27 16:41:00
1 、某公司于 2017 年、 2018 年分别授予数名公司核心员工持股平台份额，协议中约定：行权条件为完成B轮融资且持股平台设立即刻购买相应份额。公司完成融资后与员工签署了《行权确认书》和《合伙份额转让协议》并向员工转让了相关份额，但是合伙协议中注明：“有限合伙人所持有的合伙份额不满三年出售的，出售价格不得高于有限合伙人取得份额时的出资金额加同期银行贷款利率，且出售对象仅限于合伙企业的普通合伙人；有限合伙人亦可以选择不出售，继续持有财产份额”员工购买财产份额后离职的，持股平台均按照员工购买价款附加银行同期贷款利率进行了回购，没有离职员工继续持有财产份额的情况。请教陈版主，该协议条款能否算作以权益结算的股份支付？还是算作一项利润分享计划？回购财产份额支付的利息应当如何进行处理？
2 、公司 2020 年 11 月与员工签署了期权协议，协议约定员工在预备期内可以0.1元每股价格，分三次购买期权， 2021 年购买30%即 45 万股； 2022 年30%即 45 万股； 2023 年40%即 60 万股，如公司于预备期内提前进入IPO流程员工可一次性加速购买期权。 2021 年公司进入IPO流程，并于 2021 年 11 月召开股东大会决议通过了股权激励计划，该名员工确认的授予份额为30%即 45 万股。
2021 年年底员工支付了转让款，并签署了合伙份额转让协议。
项目组目前将该项股份支付计入了 2021 年，考虑因素如下：虽然 2020 年与员工签署了期权协议，但股权激励计划尚未经过股东大会批准，签署协议德日前不属于授予日；期权协议中约定的是期权份额并非最终授予份额， 2021 年股东大会决议后相关份额才最终确定。
请教陈版主，该项股权激励能否作为 2021 年一次性授予立即行权的股份支付？谢谢陈版主！

回答人：chenyiwei
1 、如果能够确认：在三年期满后员工继续在职的前提下，员工届时可选择按公允价值对外出售其获得的激励股份，则属于权益结算股份支付；如果三年后仍然是只能出售给GP，且无法证明转让价格代表了标的股份的公允价值，则属于利润分享计划。
因员工离职而回购其财产份额时支付的高于原始出资额的差额，可视作辞退福利处理；其他情况（被回购财产份额，但员工仍在职）根据具体情况确定其对应的薪酬种类，相应做出会计处理。
2 、基本可以这样理解。但因为授予日（股东大会批准日）与加速行权日（IPO流程启动之日）并不是同一天，因此仍不属于授予后可立即行权的股份支付，只不过因为这两者都在同一年内，对最终年度会计处理结果无影响而已。